pt-PT: Tecnologia de ecrã tátil: Capacitivo; Em célula; Infravermelho; Na célula; Ótico; Imagem ótica; PCAP; Resistente; SAW; Outro
ja: タッチスクリーン技術: 静電容量式; インセル式; 赤外線; オンセル式; 光学式; 光学イメージング; PCAP; 抵抗性; SAW; その他
zh-CN: 触摸屏技术: 电容式; 内嵌式; 红外; 集成内嵌; 光学; 光学成像; PCAP; 电阻式; SAW; 其他
es: Tecnología de pantalla táctil: Capacitivo; En la celda; Infrarrojo; En la celda; Óptico; Imagen óptica; PCAP; Resistivo; SAW; Otros
pl: Technologia ekranu dotykowego: Pojemnościowy; W komórce; Podczerwień; Na komórce; Optyczne; Obrazowanie optyczne; PCAP; Rezystancyjny; GTF; Pozostałe
sl-SI: Tehnologija zaslona na dotik: Kapacitivna; V celici; Infrardeča; Na celici; Optično; Optično slikanje; PCAP; Odporna; SAW; Drugo
de: Touchscreen-Technologie: Kapazitiv; In der Zelle; Infrarot; On-Cell; Optisch; Optische Bildgebung; PCAP; Widerstandsfähig; SAW; Sonstiges
pt-BR: Tecnologia de tela sensível ao toque: Capacitivo; In-cell; Infravermelho; On-cell; Óptica; Imagem óptica; PCAP; Resistivo; SAW; Outro
zh-TW: 觸控螢幕技術: 電容式; In-Cell; 紅外線; On-cell; 光學; 光學成像; PCAP; 電阻式; 鋸; 其他
cs: Technologie dotykové obrazovky: Kapacitní; In-cell; Infračervená; On-cell; Optická; Optické zobrazování; PCAP; Odporová; SAW; Jiné
ko: 터치스크린 기술: 정전식; 인셀; 적외선; 온셀; 광학; 광학 이미징; PCAP; 저항성; SAW; 기타
nb: Berøringsskjermteknologi: Kapasitiv; I cellen; Infrarød; På cellen; Optisk; Optisk bildebehandling; PCAP; Resistiv; SAW; Annen
hu: Érintőképernyős technológia: Kapacitív; Cellán belüli; Infravörös; Cellán; Optikai; Optikai képalkotás; PCAP; Rezisztív; SAW; Egyéb
fi: Kosketusnäyttöteknologia: Kapasitiivinen; Solunsisäinen; Infrapuna; Solunulkopuolinen; Optinen; Optinen kuvantaminen; PCAP; Resistiivinen; SAW; Muu
bg-BG: Сензорна технология: Капацитивен; In-cell; Инфрачервен; On-cell; Оптичен; Оптично изображение; PCAP; Резистивен; SAW; Други
nl: Aanraakschermtechnologie: Capacitief; In-cell; Infrarood; On-cell; Optisch; Optische beeldvorming; PCAP; Resistief; SAW; Andere
tr: Dokunmatik Ekran Teknolojisi: Kapasitif; Hücre içi; Kızılötesi; Hücre; Optik; Optik görüntüleme; PCAP; Dirençli; Testere; Diğer
sk-SK: Technológia dotykovej obrazovky: Kapacitný; V bunke; Infračervený; Na bunke; Optický; Optické zobrazovanie; PCAP; Odporový; SAW; Iné
sv: Pekskärmsteknik: Kapacitiv; I cellen; Infraröd; På cellen; Optisk; Optisk bildbehandling; PCAP; Resistiv; SAW; Annat
it: Tecnologia touchscreen: Capacitivo; In cella; Infrarossi; Sulla cella; Ottico; Imaging ottico; PCAP; Resistivo; SAW; Altro
th: เทคโนโลยีหน้าจอสัมผัส: คาปาซิทีฟ; อินเซลล์; อินฟราเรด; ออนเซลล์; ออปติคัล; การจับภาพแบบออปติคัล; PCAP; รีซิสทีฟ; SAW; อื่นๆ
el: Τεχνολογία οθόνης αφής: Χωρητική; Εντός κελιού; Υπέρυθρες; Σε κελί; Οπτικό καλώδιο; Οπτική απεικόνιση; PCAP; Αντιστασιακός; ΠΡΙΟΝΙ; Άλλο
ru: Технология сенсорного экрана: Емкостный; In-cell; Инфракрасный; On-cell; Оптический; Оптическое изображение; PCAP; Резистивный; SAW; Другое
fr: Technologie d’écran tactile: Capacitif; En cellule; Infrarouge; Sur cellule; Optique; Imagerie optique; PCAP; Résistif; SAW; Autre
vi: Công nghệ màn hình cảm ứng: Điện dung; In-cell; Hồng ngoại; On-cell; Quang học; Hình ảnh quang học; Màn hình cảm ứng điện dung; Điện trở; Sóng âm bề mặt; Khác
en: Touchscreen technology: Capacitive; In-cell; Infrared; On-cell; Optical; Optical imaging; PCAP; Resistive; SAW; Other
ro-RO: Tehnologie ecran tactil: Capacitivă; In-cell; Infraroșu; On-cell; Optică; Imagistică optică; PCAP; Rezistivă; SAW; Altele
lt-LT: Jutiklinio ekrano technologija: Talpinis; „In-Cell“ technologija; Infraraudonieji spinduliai; „On-Cell“ technologija; Optinis; Optinis vaizdavimas; PCAP; Varžinis; SAW; Kita
hr-HR: Tehnologija zaslona osjetljivog na dodir: Kapacitivno; In-cell; Infracrveno; On-cell; Optička; Optičko snimanje; PCAP; Rezistivna; SAW; Ostalo
da: Touchscreen-teknologi: Kapacitiv; In-cell; Infrarød; On-cell; Optisk; Optisk billeddannelse; PCAP; Resistiv; SAW; Andet